【裁判字號】    99,聲,114
【裁判日期】    990506
【裁判案由】    停止執行
【裁判全文】
臺灣臺中地方法院民事裁定               99年度聲字第114號
聲  請  人  乙○○○○○○○
相  對  人  合作金庫資產管理股份有限公司
法定代理人  甲○○
上列當事人間聲請停止執行事件，本院裁定如下：
    主      文
聲請人供擔保新臺幣拾伍萬元後，臺灣臺中地方法院98年度司
執字第69748 號執行事件之強制執行程序，於本院99年度訴字第
1026號債務人異議之訴等事件判決確定或撤回起訴前，應暫予停
止。
    理      由
一、按：「有回復原狀之聲請，或提起再審或異議之訴，或對於
    和解為繼續審判之請求，或提起宣告調解無效之訴、撤銷調
    解之訴，或對於第4條第1項第5款之裁定提起抗告時，法院
    因必要情形或依聲請定相當並確實之擔保，得為停止強制執
    行之裁定」。強制執行法第18條第2項定有明文。
二、本件聲請人以相對人對其財產為民事強制執行聲請（本院98
    年度司執字第69748 號），其已向本院提起債務人異議之訴
    （本院99年度訴字第1026號）為由，聲請裁定停止本院98年
    度司執字第69748號執行事件之強制執行程序。
三、經本院調取上開執行卷宗及本院99年度訴字第1026號債務人
    異議之訴卷宗審究後，認聲請人之聲請為有理由，爰審酌本
    院98年度司執字第69748 號執行事件所公告聲請人財產之拍
    賣底價為新臺幣（下同）2,480,000 元，相對人之執行債權
    本金額為1,234,851 元，另應加計80年5 月13日起至清償日
    止按年息10.7% 計算之利息，及逾期在6 個月者按上開利率
    10% ，超過6 個月者按上開利率20% 計算之違約金，估計相
    對人經扣除稅賦、費用等優先債權後所可受償之金額，其因
    停止執行而無法即時受償所受利息損失，再參酌本案訴訟之
    標的金額未逾民事訴訟法第466 條所定數額，屬不得上訴第
    三審事件，至二審終結，其期間推定為三年四個月（參照各
    級法院辦案期限實施要點第二條規定民事通常程序第一審審
    判案件期限一年四個月、民事第二審審判案件期限二年），
    暨依聲請人於本案訴訟所主張債務人即聲請人之被繼承人張
    曹麥所負者為保證債務、聲請人已出嫁多年，依民法繼承編
    施行法第1 之3 條第2 項意旨如由聲請人履行債務顯失公平
    而衡酌本案訴訟繁簡程度等情，認為聲請人所應供之擔保金
    額以35 0,000元為適當。
四、依強制執行法第18條第2項，裁定如主文。
中    華    民    國    99    年    5     月    6     日
                  民事第三庭  法  官  林慧貞
正本係照原本作成。
如不服本裁定，應於送達後10日內向本院提出抗告狀（須附繕本
），並繳納抗告裁判費新臺幣1,000元。
中    華    民    國    99    年    5     月    6     日
                              書記官

司法院資訊處製作；財團法人民間司法改革基金會備份。
